臺灣橋頭地方法院民事判決
  111年度橋簡字第733號
原      告  蔡湘瑩  
被      告  詹佳紋  

上列當事人間請求損害賠償事件，經原告提起刑事附帶民事訴訟
（本院110年附民字第153號），由本院刑事庭裁定移送前來，本
院於民國111年10月3日言詞辯論終結，判決如下：
    主  文
被告應給付原告新台幣壹萬元，及自民國一百一十年五月二十六
日起至清償日止，按年息百分之五計算之利息。
原告其餘之訴駁回。
本判決原告勝訴部分得假執行。但被告如以新台幣壹萬元為原告
預供擔保後，得免為假執行。
原告其餘假執行之聲請駁回。
    事  實  及  理  由
一、原告主張：被告為伊前配偶之胞妹，於民國109年8月7日下
    午2時許，在伊位於高雄市○○區○○路000號住處兼檳榔攤內，
    因故與伊發生爭執且要求伊離開遭拒，被告竟基於傷害他人
    身體亦不違背其本意之不確定故意，雙手握住玻璃門把並以
    身體自後方用力推擠伊欲將伊頂出門外，致伊左膝蓋撞擊門
    框而受有左膝挫傷之傷害（下稱系爭事件），伊因此內心受
    有極大痛苦，而請求精神慰撫金新台幣（下同）10萬元，並
    因此有2個月的時間無法使用檳榔攤做生意，而損失6萬元之
    營業損失等語。爰依侵權行為之法律關係，提起本訴。並聲
    明：被告應給付原告16萬元，及自起訴狀繕本送達翌日起至
    清償日止，按年息5%計算之利息。
二、被告則略以：伊當時到場是為了平息原告與伊母親間之糾紛
    ，而請原告先行離開，原告不願意，竟稱遭伊推擠成傷，實
    則伊並未有任何推原告撞門致受傷之行為；又原告請求之精
    神慰撫金過高，且營業損失部分也未提出相關證據以實其說
    等語，資為抗辯。並聲明：原告之訴駁回，如受不利判決，
    願供擔保免為假執行。
三、本院之判斷：
  ㈠原告主張被告有於上開時、地，以雙手握住玻璃門把並以身
    體自後方用力推擠其欲將其頂出門外，致其左膝蓋撞擊門框
    而受有左膝挫傷之傷害等情，固為被告所否認。然本院刑事
    庭於110年度訴字第221號刑事傷害案件中，業已審酌原告及
    證人即員警李昆峰於偵審中之陳述，並當庭勘驗現場錄音光
    碟，再佐以原告之診斷證明書、病歷及檢傷照片後，認定被
    告確有傷害原告之情事，而判處被告拘役15日；再經被告上
    訴後，臺灣高等法院高雄分院亦以111年度上訴字第696號刑
    事判決駁回上訴，有前揭刑事案件判決書在卷可按（見本院
    卷第15至19頁、第93至98頁），足認原告之主張應與事實相
    符而可採。
  ㈡按慰藉金之賠償須以人格權遭遇侵害，使精神上受有痛苦為
    必要，其核給之標準固與財產上損害之計算不同，然非不可
    斟酌雙方身分資力與加害程度，及其他各種情形核定相當之
    數額。本件原告在系爭事件中受有如上所述之傷害，其身心
    受有痛苦乃屬必然，是原告請求精神慰撫金自屬有據。本院
    審酌兩造之學經歷、財產狀況、事發經過及原告受傷程度輕
    微等一切情狀，認原告請求精神慰撫金10萬元尚屬過高，應
    以1萬元為適當。又原告另請求營業損失6萬元部分，自陳係
    因住處遭換鎖所致，故與系爭事件所受左膝挫傷之傷勢無因
    果關係，尚難准許，併此敘明。
四、綜上所述，原告依據侵權行為之法律關係，請求被告給付在
    1萬元及自起訴狀繕本送達翌日即110年5月26日起至清償日
    止，按年息5%計算利息之範圍內，為有理由，應與准許。逾
    此範圍之請求，則無理由，應予駁回。
五、本件為判決基礎之法律關係已臻明確，兩造其餘之攻擊防禦
    方法核與判決結果不生影響，毋庸一一論列，併此敘明。
六、准許宣告假執行、免為假執行之依據：民事訴訟法第389 條
    第1 項第3 款、第392 條第2 項。
七、原告係於刑事訴訟程序提起民事訴訟，經本院刑事庭裁定移
    送前來，依刑事訴訟法第504 條第2 項規定，無庸繳納裁判
    費，且本件訴訟繫屬期間亦未增生訴訟費用事項，故無訴訟
    費用負擔問題，併予敘明。

中　　華　　民　　國　　111 　年　　10　　月　　17　　日
                橋頭簡易庭  法  官  盧怡秀
以上正本係照原本作成。
如對本判決上訴，須於判決送達後20日內向本院提出上訴狀。如
委任律師提起上訴者，應一併繳納上訴審裁判費。
中　　華　　民　　國　　111 　年　　10　　月　　17　　日
                            書記官  葉玉芬